臺灣嘉義地方法院民事裁定  100年度家聲字第189號
聲  請  人  侯奕承
上列聲請人聲請選任特別代理人事件，本院裁定如下：
    主      文
選任侯泰元（男，民國20年11月29日出生，身分證統一編號：Ｚ0
00000000號）為未成年人侯翊潔（女，民國81年 5月31日出生，
身分證統一編號：Ｚ000000000號）、侯依倫（女，民國83年 7月
22日出生，身分證統一編號：Ｚ000000000號）、侯軒宏（男，民
國84年 8月22日出生，身分證統一編號：Ｚ000000000號）於辦理
被繼承人賴妍君遺產繼承分割事件之特別代理人。
聲請程序費用由聲請人負擔。
    理      由
一、聲請意旨略以：聲請人係未成年人侯翊潔（女，民國81年 5
    月31日出生，身分證統一編號：Ｚ000000000號）、侯依倫（
    女，83年 7月22日出生，身分證統一編號：Ｚ000000000號）
    、侯軒宏（男，84年8月22日出生，身分證統一編號：Ｚ0000
    00000 號）之父親，因未成年人侯翊潔、侯依倫及侯軒宏之
    母親賴妍君於 100年10月11日死亡，為辦理被繼承人賴妍君
    財產繼承分割事宜，然聲請人與未成年人侯翊潔、侯依倫及
    侯軒宏同為繼承人，其行為與未成年人利益相反，依法不得
    代理，爰依民法第1086條第 2項規定，聲請選任侯翊潔、侯
    依倫及侯軒宏之祖父侯泰元為未成年人之特別代理人等情，
    並提出戶籍謄本為證。
二、按父母為其未成年子女之法定代理人。父母之行為與未成年
    子女之利益相反，依法不得代理時，法院得依父母、未成年
    子女、主管機關、社會福利機構或其他利害關係人之聲請或
    依職權，為子女選任特別代理人。民法第1086條定有明文。
三、經查，聲請人主張其為未成年人侯翊潔、侯依倫及侯軒宏之
    父親，而未成年人侯翊潔、侯依倫及侯軒宏之母親賴妍君已
    於 100年10月11日死亡之事實，業據提出戶籍謄本登載內容
    為憑，堪信屬實。本院審酌侯泰元為未成年人侯翊潔、侯依
    倫及侯軒宏之祖父，為未成年人侯翊潔、侯依倫及侯軒宏之
    至親，且侯泰元於聲請人所述辦理遺產繼承事件中，並非繼
    承人，亦無不適或不宜擔任該未成年人代理人之消極原因，
    ，故本院認由侯泰元擔任未成年人侯翊潔、侯依倫及侯軒宏
    之特別代理人，對於未成年人侯翊潔、侯依倫及侯軒宏之權
    益應可善盡保護之責任。因此，爰選任侯泰元為未成年人侯
    翊潔、侯依倫及侯軒宏於辦理被繼承人賴妍君遺產繼承等事
    項之特別代理人，以利代為處理被繼承人賴妍君相關遺產事
    務。準此，經核本件聲請，於法並無不合，應予准許。
四、依非訟事件法第21條第2項，裁定如主文。
中    華    民    國   100    年    11    月    24    日
                  家事法庭法  官  林中如
以上正本係照原本作成
如對本裁定抗告，應於裁定送達後10日內向本院提起抗告狀。
中    華    民    國   100    年    11    月    24    日
                          書記官  陳慶昀